臺灣彰化地方法院民事判決　九十一年度簡上字第八號
　　上　訴　人　甲○○
　　被上訴人　　溫尾吉
右當事人間請求侵權行為損害賠償事件，上訴人對於中華民國九十年十一月十六日本
院彰化簡易庭（九十年度彰簡字第四四0號）第一審判決提起上訴，本院判決如左：
    主  文
原判決命上訴人給付部分其中逾新台幣壹萬捌仟壹佰玖拾陸元本息，及該部分假執行
之宣告與訴訟費用負擔均廢棄。
右廢棄部分，被上訴人在第一審之訴及假執行之聲請均駁回。
其餘上訴駁回。
第一、二審訴訟費用由被上訴人負擔十分之九，餘由上訴人負擔。
    事  實
甲、上訴人方面：
  一、聲明：原判決命上訴人給付部分及假執行之宣告與訴訟費用負擔均廢棄。右廢
      棄部分被上訴人在第一審之訴及假執行之聲請均駁回。第一、二審訴訟費用由
      被上訴人負擔。
  二、陳述：除與原審判決書所載者相同茲予引用外，補稱：被上訴人不但於嚴重酒
      醉情況下騎乘機車，且又在劃有分向限制線路段侵入對向來車道，為車禍主因
      致上訴人避煞不及而肇事，被上訴人至少應負百分之九十以上之過失責任，被
      上訴人既有過失應予過失相抵；且伊每月收入僅新台幣（下同）一萬餘元，原
      審判准慰撫金十萬元顯然過高；且因被上訴人上揭過失行為致上訴人之車輛受
      損，致支出修理費用四萬二千二百二十八元，上訴人主張此部分應予抵銷。
  三、證據：提出發票與車輛委修單影本，並援用原審之立證方法。
乙、被上訴人方面：
  被上訴人未於言詞辯論期日到場，據其所提出之書狀所載。
  一、聲明：駁回上訴。
  二、陳述：除與原審判決書所載者相同茲予引用外，補稱：上訴人於警訊與刑事審
      判中均承認伊予肇事五十公尺前即見被上訴人之機車而減速，後又加速前行才
      撞到，是其有未隨時注意車前狀況之過失；兩造間之車禍發生於八十八年五月
      二十七日，上訴人提出之發票未指定買受人，且開立時間為九十年三月九日，
      與本事件無相當因果關係，不足採信，且上訴人遲至九十一年一月二十四日始
      主張抵銷，其損害賠償請求權已時效消滅，故其主張抵銷無理由。
  三、證據：援用原審之立證方法。
    理  由
一、本件被上訴人，未於言詞辯論期日到場，核無民事訴訟法第三百八十六條所列各款之
    情形，爰依上訴人聲請，由其一造辯論而為判決。
二、（一）本件被上訴人於原審起訴主張：上訴人於民國八十八年五月二十七日下午
    五時四十五分許，駕駛車牌號碼ＥＭ－０一二０號自用小客車，行經彰化縣鹿港
    鎮○○路○段十二號前時，未依該路段時速六十公里之速度限制，貿然以時速六
    十五公里之速度超速行駛，而與被上訴人所騎乘之車牌號碼ＴＴＮ－九九０號機
    車相撞，致被上訴人人車倒地，因而受有右脛骨及腓骨開放性骨折、左大肢撕裂
    傷及臉部裂傷等傷害，機車亦受損。被上訴人因本件事故受傷，計支出醫療費用
    二萬四千二百十三元，於治療期間，無法從事農耕工作，損失八萬七千七百五十
    元。至於被上訴人機車受損部分，修理費用為九千九百八十元。被上訴人因上訴
    人之過失受傷，精神上亦痛苦萬分，爰請求十二萬元之精神慰撫金，以資慰藉。
    為此依侵權行為法律關係提起本訴，訴請判決上訴人應給付被上訴人二十四萬一
    千九百四十三元，及自起訴狀繕本送達翌日起至清償日止，按年息百分之五計算
    之利息。
   （二）上訴人則請求駁回被上訴人之訴，並抗辯稱：上訴人對被上訴人主張之醫
         療費用支出二萬四千二百十三元、工作收入損失八萬七千七百五十元並無
         意見。本件事故之發生，被上訴人為肇事主因，應負百分之九十以上之過
         失責任，惟上訴人僅稍有疏失，被上訴人請求慰撫金過高，上訴人無法同
         意等語，且因被上訴人上揭過失行為致上訴人之車輛受損，致支出修理費
         用四萬二千二百二十八元，上訴人主張此部分應予抵銷等語。（原審判決
         上訴人應給付四萬二千三百九十三元，及自起訴狀繕本送達翌日即八十九
         年八月十六日起至清償日止，按年息百分之五計算之法定遲延利息，並駁
         回被上訴人其餘之請求，被上訴人就其敗訴部分並未聲明不服。）
三、經查：被上訴人主張右開車禍受傷之事實，業據提出醫療費用收據與證明書為證
    ，並有本院八十八年交易字第一二一號刑事判決可按，上訴人於原審亦承認有過
    失責任，足認被上訴人此部份之主張為真正。又本件車禍事故經送請臺灣省彰化
    縣區車輛行車事故鑑定委員會鑑定結果，認被上訴人有嚴重酒醉情形，其酒後駕
    駛輕機車穿越分向限制線侵入對向來車道，為肇事主因。而上訴人駕駛自小客車
    遇情況未小心通過，稍有疏失。此有該會鑑定意見書一件在卷可稽。況被上訴人
    前亦自己承認其於騎車前有食用燒酒雞，且其於車禍後送醫診治時之酒精濃度高
    達二零七點六四MG/DL，顯有嚴重酒醉情形，此有基督教醫院函一份附於本院八
    十八年交易字第一二一號刑事卷中，審酌被上訴人酒後駕駛輕機車穿越分向限制
    線侵入對向來車道，過失比例甚高，應負百分之九十以上之過失責任，上訴人雖
    駕駛自小客車遇情況未注意車前狀況小心通過，稍有疏失，應負百分之十之過失
    責任為當。
四、次按不法侵害他人之身體、健康、名譽、自由、信用、隱私、貞操，或不法侵害
    其他人格法益而情節重大者，被害人雖非財產上之損害，亦得請求賠償相當之金
    額。民法第一百九十五條第一項定有明文。被上訴人因本件車禍事故受傷，其主
    張因此受有非財產上之損害，依民法第一百九十五條第一項規定，請求上訴人賠
    償，自屬有據。惟慰撫金數額之認定，除依被害人所受身體上及精神上痛苦程度
    及所造成之影響予以衡量外，尚須斟酌雙方之身分資力與加害之程度及各種情形
    以資核定。本院斟酌上訴人高工畢業、未婚、目前在五金工廠工作月入約一萬多
    元、被上訴人從事農藥噴灑工作月入約一萬五千元，及被上訴人所受傷害之程度
    等情，認被上訴人請求上訴人給付精神慰撫金十二萬元，尚嫌過高，應予核減為
    七萬元，方屬公允。
五、至上訴人主張其車輛因被上訴人上揭過失行為因而受損，致支出修理費用四萬二
    千二百二十八元，此部分應予抵銷，並提出車輛委修單影本為憑。惟查，被上訴
    人既已具狀指稱，兩造間之車禍發生於八十八年五月二十七日，上訴人提出之發
    票未指定買受人，且開立時間為九十年三月九日，與本事件無相當因果關係，而
    上訴人就發票與委修單等私文書之真正與否，復未舉證以實其說，故其主張抵銷
    尚無理由。
六、綜上論述，被上訴人依侵權行為法律關係，得請求上訴人賠償上訴人自認之醫療
    費用二萬四千二百十三元、及工作收入損失八萬七千七百五十元，並給付精神慰
    撫金七萬元，合計十八萬一千九百六十三元，經依被上訴人應負百分之九十之過
    失責任比例計算結果，於一萬八千一百九十六元（即十八萬一千九百六十三元乘
    以十分之一，四捨五入）範圍內，及自起訴狀繕本送達翌日即八十九年八月十六
    日起至清償日止，按年息百分之五計算之法定遲延利息，為有理由，應予准許。
    被上訴人逾此範圍之請求，為無理由，應予駁回，原判決命上訴人給付部分其中
    逾壹萬捌仟壹佰玖拾陸元本息，及該部分假執行之宣告與訴訟費用負擔均應廢棄
    ，右廢棄部分，被上訴人在第一審之訴及假執行之聲請均予駁回；上訴人其餘上
    訴並無理由，應予駁回。
七、兩造其餘攻擊防禦方法予判決結果不生影響，爰不予逐一論述，附此說明。
八、據上論結，本件上訴為為一部有理由，一部無理由，依民事訴訟法第四百三十六
    條之一第三項、第三百八十五條第一項前段、第四百四十九條第一項、第四百五
    十條、第七十九條但書，判決如主文。
中　　　華　　　民　　　國　　九十一　　年　　　四　　　月　　三十　　　日
                            臺灣彰化地方法院民事第一庭
~B審判長法　官
~B　　　法　官
~B　　　法　官　施坤樹
右為正本係照原本作成
中　　　華　　　民　　　國　　九十一　　年　　　五　　　月　　　二　　　日
~B　　　書記官　田慧賢
